【裁判字號】    90,訴,439
【裁判日期】    900629
【裁判案由】    毒品危害防制條例
【裁判全文】
臺灣高雄地方法院刑事判決                            九十年度訴字第四三九號
    公  訴  人  臺灣高雄地方法院檢察署檢察官
    被      告  甲○○
右列被告因違反毒品危害防制條例案件，經檢察官提起公訴（八十九年度毒偵字第八
二一五號）及移送併辦（九十年度毒偵字第三三Ｏ號），本院判決如左：
    主  文
甲○○連續施用第一級毒品，累犯，處有期徒刑拾月。
扣案之海洛因殘渣袋壹個及注射針筒貳支，均沒收。
    事  實
一、甲○○前於民國八十三年間因違反肅清煙毒條例案件，經台灣高等法院高雄分院
    以八十三年度上訴字第三○四六號刑事判決，判處有期徒刑三年三月確定，嗣於
    八十七年五月十六日因假釋執行完畢。復因施用第一級毒品案件，經台灣高雄地
    方法院以八十八年度毒聲字第四七六八號裁定撤銷停止戒治，令入戒治處所施以
    強制戒治，並於八十九年一月十一日強制戒治期滿，經台灣高雄地方法院檢察署
    檢察官於八十九年三月二日，以八十九年度戒毒偵字第二三九號不起訴處分確定
    。詎甲○○仍不知警惕，復基於施用毒品之概括犯意，先於八十九年十月二十五
    日十二時四十分許回溯二十四小時內某時，在高雄市○鎮區○○里○○路一二三
    號住處，施用第一級毒品海洛因一次，為警於八十九年十月二十五日十一時許，
    在前述住處查獲，並扣得注射針筒一支，嗣於九十年一月九日晚上十一時五十五
    分許回溯二十四小時內某時，復施用第一級毒品海洛因一次，為警於九十年一月
    九日晚上九時三十分許，亦在前述住處查獲，並扣得海洛因殘渣袋一個及注射針
    筒一支。
二、案經高雄市政府警察局前鎮分局報告台灣高雄地方法院檢察署檢察官偵查起訴及
    高雄縣警察局鳳山分局報告台灣高雄地方法院檢察署檢察官偵查後移送本院併辦
    。
    理  由
一、右揭事實，業據被告甲○○於本院審理中坦白承認，且被告分別於八十九年十月
    二十五日十一時許及於九十年一月九日晚上九時三十分許為警查獲當日所採集尿
    液，經送驗後均呈嗎啡陽性反應，分別有高雄市立凱旋醫院煙毒尿液檢驗成績書
    及高雄縣政府衛生局煙毒尿液檢驗成績書各一紙在卷可憑，復有扣案之被告施用
    毒品之器具海洛因殘渣袋一個及注射針筒二支在卷可資佐證，此外，被告因施用
    第一級毒品案件，經本院以八十八年度毒聲字第四七六八號裁定撤銷停止戒治，
    令入戒治處所施以強制戒治，並於八十九年一月十一日強制戒治期滿，經台灣高
    雄地方法院檢察署檢察官於八十九年三月二日，以八十九年度戒毒偵字第二三九
    號不起訴處分確定之事實，有台灣高雄地方法院檢察署檢察官八十九年度戒毒偵
    字第二三九號不起訴處分書一份在卷可參，是被告之自白與事實相符，事證明確
    ，被告有前述連續施用第一級毒品海洛因之犯行，應堪認定。
二、核被告所為，係犯毒品危害防制條例第十條第一項之施用第一級毒品罪。被告先
    後二次施用第一級毒品海洛因之犯行，時間緊接，方法相同，觸犯構成要件相同
    之罪名，顯係基於概括犯意為之，應依連續犯規定論以一罪，並依法加重其刑。
    又被告先後持有第一級毒品海洛因，亦係基於概括犯意為之，本應以連續持有論
    ，惟其持有後進而施用，其持有之低度行為應被施用之高度行為所吸收，不另論
    其持有罪。查被告前於八十三年間因違反肅清煙毒條例案件，經台灣高等法院高
    雄分院以八十三年度上訴字第三○四六號刑事判決，判處有期徒刑三年三月確定
    ，嗣於八十七年五月十六日因假釋執行完畢，有台灣高等法院被告全國前案紀錄
    表一紙在卷可查，被告受有期徒刑之執行完畢，五年以內再犯有期徒刑以上之罪
    ，為累犯，應依法加重其刑，並遞加重之。另公訴人雖僅就被告於八十九年十月
    二十五日十二時四十分許回溯二十四小時內某時，有施用第一級毒品一次之犯行
    提起公訴，然檢察官就犯罪事實一部起訴者，其效力及於全部，本件被告復有於
    九十年一月九日晚上十一時五十五分許回溯二十四小時內某時，施用第一級毒品
    海洛因一次之犯行，與前揭論罪科刑之八十九年十月二十五日十二時四十分許回
    溯二十四小時內某時施用第一級毒品一次部分，有連續犯關係，已如前述，本院
    自應就屬於裁判上一罪之被告於九十年一月九日晚上十一時五十五分許回溯二十
    四小時內某時施用第一級毒品一次部分，一併加以裁判。爰審酌被告前已有施用
    毒品之犯行，並經台灣高雄地方法院檢察署檢察官以八十九年度戒毒偵字第二三
    九號，因強制戒治期滿而為不起訴處分確定，卻仍犯下本次施用毒品之犯行，顯
    見被告並不知悔悟，惟念及被告犯後坦承犯行，及所施用毒品之種類、期間、次
    數與其他一切情狀，量處如主文所示之刑。扣案之海洛因殘渣袋一個及注射針筒
    二支，均係被告所有，且係供被告施用毒品之器具，業據被告供承在卷，應依刑
    法第三十八條第一項第二款規定，宣告沒收。
據上論斷，應依刑事訴訟法第二百九十九條第一項前段，毒品危害防制條例第十條第
一項，刑法第十一條、第五十六條、第四十七條、第三十八條第一項第二款，判決如
主文。
本案經檢察官林美靜到庭執行職務。
中      華      民      國      九十      年      六    月    二十九    日
                                  臺灣高雄地方法院刑事第三庭
                                          審判長法  官    宋  明  中
                                                法  官    簡  志  瑩
                                                法  官    呂  憲  雄
右正本證明與原本無異。
如不服本判決，應於判決送達後十日內，向本院提出上訴狀。
                                                書記官    許  麗  珠
中      華      民      國      九十      年      七    月      四     日
附錄本判決論罪科刑之法條：
毒品危害防制條例第十條第一項
  施用第一級毒品者，處六月以上五年以下有期徒刑。


司法院資訊處製作；財團法人民間司法改革基金會備份。
